臺灣高等法院民事裁定　　　　　　　　 100年度抗字第1252號
抗　告　人　詹貴美
上列抗告人因與相對人幸福人壽保險股份有限公司間債務人異議
之訴事件，對於中華民國100年7月29日臺灣桃園地方法院100年
度訴字第885號所為裁定提起抗告，本院裁定如下：
    主      文
抗告駁回。
抗告費用由抗告人負擔。
    理      由
一、按除別有規定外，確定之終局判決就經裁判之訴訟標的，有
    既判力；起訴之訴訟標的為確定判決之效力所及者，法院應
    以裁定駁回之，民事訴訟法第400條第1項、第249條第1項第
    7款分別定有明文。是為訴訟標的之法律關係，於確定之終
    局判決中已經裁判者，就該法律關係即有既判力，有一事不
    再理原則之適用，而所謂既判力不僅關於其言詞辯論終結前
    所提出之攻擊防禦方法有之，即其當時得提出而未提出之攻
    擊防禦方法亦有之（最高法院51年度台上字第665號判例意
    旨參照）。
二、本件抗告人於民國100年5月24日在原法院提起本件訴訟，主
    張：伊於86年起受僱於相對人公司工作，相對人尚積欠自87
    年7月起至90年12月止之薪資及資遣費計新臺幣（下同）135
    萬元及精英專案達成津貼10萬元未為給付，並將伊得領取之
    保費佣金誤發予訴外人顧景忠、翁聰火各17萬2939元、4000
    元。伊雖曾向相對人辦理抵押借款135萬元，然已清償40期
    本金計43萬9680元，其餘91萬0320元經與伊對相對人上開薪
    資、資遣費及續期保費佣金債權相抵銷後，相對人對伊已無
    任何債權可資請求，然竟向原法院聲請以該院94年度執字第
    24776號執行事件（下稱為系爭執行事件）對伊財產為強制
    執行，爰依強制執行第14條第1項之規定請求將系爭執行事
    件強制執行程序撤銷等語。然抗告人曾於96年間對相對人提
    起給付資遣費等訴訟，併依強制執行第14條之規定，請求撤
    銷系爭執行事件之強制執行程序（下稱為前案訴訟）；經原
    法院96年勞訴字第19號判決駁回後，抗告人部分不服上訴，
    復經本院98年度勞上易字第17號判決駁回上訴確定。抗告人
    於上開事件中，亦主張以其對相對人自87年7月起至90年12
    月31日止薪資債權、資遣費債權、精英專案達成津貼10萬元
    及上開誤發予顧景忠、翁聰火之保費佣金債權各17萬2939元
    、4000元，與相對人於系爭執行事件聲請執行之借款債權相
    抵銷，進而請求撤銷系爭執行事件之強制執行程序各節，有
    判決書影本在卷可稽（見原審卷第101頁至第121頁），並依
    職權調卷查核屬實。足認前案訴訟與本件訴訟均係抗告人以
    相對人之執行債權因抵銷而消滅為由，聲明依強制執行法第
    14條之規定撤銷系爭執行事件強制執行程序，且抗告人於本
    件訴訟與前案訴訟主張與執行債權相抵銷之債權，亦全然相
    同。雖抗告人於本件訴訟中主張抵銷之薪資債權及資遣費債
    權總額為135萬元，較其於前案訴訟中主張之薪資債權71萬4
    000元及資遣費債權8萬5000元為高；然抗告人既自承：伊於
    前案訴訟中係以相對人實際給付之金額即每月1萬7000元計
    算薪資及資遣費，於本件訴訟則係以一般行情即每月2萬700
    0元計算等語（見本院卷第22頁背面），足認其於前案訴訟
    中已就其薪資及資遣費債權全部為主張，而非保留僅為一部
    請求，其前後請求之金額相異僅係計算標準不同之故。則抗
    告人於本件主張訴訟標的之法律關係，與前案訴訟中所主張
    者確屬同一，連同其於前案訴訟言詞辯論時得提出而未提出
    之上述債權金額計算方式等攻擊防禦方法，均應為前案確定
    判決之既判力所及，至為灼然。從而，抗告人就之更行起訴
    ，依首揭規定，自非合法。原法院依民事訴訟法第249條第1
    項第7款規定，裁定駁回抗告人之訴，並無違誤。抗告意旨
    指摘原裁定不當，求予廢棄，為無理由，應駁回其抗告。
三、據上論結，本件抗告為無理由，裁定如主文。
中    華    民    國   100    年    10    月    28    日
                    民事第十二庭
                        審判長法  官    吳謀焰
                              法  官    許紋華
                              法  官    李瑜娟
正本係照原本作成。
不得再抗告。
中    華    民    國   100    年    11    月     1    日
                              書記官    黃瑞芬